---
title: "Reporte incidencia delictiva SE-SNSP"
author: "Madison - ASM"
output:
  flexdashboard::flex_dashboard:
    orientation: column
    social: menu
    vertical_layout: fill
    runtime: shiny
---

```{r data, include=FALSE}
library(pacman)
p_load(readr, tidyverse, plyr, dplyr, tidyr, reshape, scales, ggplot2, kableExtra, ggthemes, ggrepel, data.table, zoo, flexdashboard, flextable, DT, datasets, lubridate, shiny, shinyWidgets,  rsconnect)

setwd("/Users/ASM/Documents/Rizika/Incidencia delictiva/")

#incidencia fuero común
incidencia_agrupada <- read_csv("/Users/ASM/Documents/Rizika/Incidencia delictiva/bases de ingesta/incidencia_agrupada.csv", 
                       locale = locale(encoding = "latin1"))

incidencia_agrupada <- incidencia_agrupada %>% 
  select(Entidad, delito, fecha_amd, total_mes, total_12_meses, tasa_anual, tasa_anual_pasada, tasa_cambio )

delitos <- unique(incidencia_agrupada$delito)

max_year <- max(incidencia_agrupada$fecha_amd)

prev_year <- max_year - lubridate::years(1)



```



Sidebar {.sidebar}
=======================================================================

<!-- Descripción de `datos`: la BD comprende la incidencia delictiva presentada por el Secretarido Ejecutivo, desde un punto de vista de los casos mas no de las víctimas. El periodo de recopilación va de 2015 a 2021. Las tasas se construyen conforme el total de incidentes entre el total de población del estado por cada cien mil habitantes.  -->

<!-- [página para descarga de datos](https://www.gob.mx/sesnsp/acciones-y-programas/incidencia-delictiva-del-fuero-comun-nueva-metodologia?state=published) -->



En esta sección se selecciona la temporalidad de interés y los delitos de interés

```{r}

# dateInput("single_date", "Selecciona la fecha:", value = mean(incidencia_agrupada$fecha_amd), min = min(incidencia_agrupada$fecha_amd), max = max(incidencia_agrupada$fecha_amd), format = "yyyy-mm-dd")
                      
dateRangeInput("range_date", "Selecciona el rango de fechas:", start = prev_year, end = max(incidencia_agrupada$fecha_amd), min = min(incidencia_agrupada$fecha_amd), max = max(incidencia_agrupada$fecha_amd),  format = "yyyy-mm-dd" )
                      
selectInput("sel_delito", "Selecciona delito de interés", choices = unique(incidencia_agrupada$delito) )

# selectInput("sel_entidad", "Selecciona entidad de interés", choices = unique(incidencia_agrupada$Entidad))

shinyWidgets::pickerInput('sel_entidad','Selecciona entidad de interés', choices = unique(incidencia_agrupada$Entidad),
                          options = list(`actions-box` = T), multiple = T, selected = 32)
    

```


Tabla de incidencia
=======================================================================

Column
-----------------------------------------------------------------------

### Incidencia delictiva por periodo de interés

```{r}
data_interactiva <- reactive({
            test <- incidencia_agrupada[(incidencia_agrupada$delito %in% input$sel_delito) & incidencia_agrupada$fecha_amd >= input$range_date[1] & incidencia_agrupada$fecha_amd <= input$range_date[2],]
           
            
        })
        
renderDataTable( {
  data_interactiva()})
    
```


Gráfica de totales anuales
=======================================================================

### Totales mensuales

```{r}
data_interactiva <- reactive({
            test <- incidencia_agrupada[(incidencia_agrupada$delito %in% input$sel_delito) &  incidencia_agrupada$Entidad %in% input$sel_entidad & incidencia_agrupada$fecha_amd >= input$range_date[1] & incidencia_agrupada$fecha_amd <= input$range_date[2],]
           
            
        })
        
renderPlot({ 
            ggplot(data_interactiva(), aes(x= fecha_amd, y= total_mes)) + geom_bar(stat="identity", fill = "#00586F") +  geom_text(aes(label=total_mes),hjust=0,vjust=-.5, size = 5)
        
        })
```


Gráfica de tasas anuales
=======================================================================

### Tasas anuales (últimos 12 meses)

```{r}
data_interactiva <- reactive({
            test <- incidencia_agrupada[(incidencia_agrupada$delito %in% input$sel_delito) &  incidencia_agrupada$Entidad %in% input$sel_entidad & incidencia_agrupada$fecha_amd >= input$range_date[1] & incidencia_agrupada$fecha_amd <= input$range_date[2],]
           
            
        })
        
renderPlot({ 
            ggplot(data_interactiva(), aes(x= fecha_amd, y= tasa_anual)) + geom_line(aes(colour = Entidad)) +  geom_text(aes(label=ifelse(fecha_amd>=max_year, as.character(Entidad),'')),hjust=0,vjust=0, size = 2)
        
        })
```


Gráfica de tasas de cambio
=======================================================================

### Tendencias inter-anuales (comparativa del periodo actual de 12 meses con el anterior)

```{r}
data_interactiva <- reactive({
            test <- incidencia_agrupada[(incidencia_agrupada$delito %in% input$sel_delito) &  incidencia_agrupada$Entidad %in% input$sel_entidad & incidencia_agrupada$fecha_amd >= input$range_date[1] & incidencia_agrupada$fecha_amd <= input$range_date[2],]
           
            
        })
        
renderPlot({ 
            ggplot(data_interactiva(), aes(x= fecha_amd, y= tasa_cambio)) + geom_line(aes(colour = Entidad)) +  geom_text(aes(label=ifelse(fecha_amd>=max_year, as.character(Entidad),'')),hjust=0,vjust=0, size = 2)
        
        })

```

